

PROFIL

Curieuse, polyvalente et pro-active, je m'épanouis dans l'amélioration produit et le travail d'équipe.

De l'univers de la start-up aux multinationales, j'utilise mes expériences, ma logique et mon oeil créatif pour avoir une vision produit complète et mieux prioriser chaque feature.

Ces derniers mois, j'ai souhaité gagner en expertise technique en suivant la formation Développeur Web de la Wild Code School.

STACK & FRAMEWORK

HTML, CSS, JavaScript PHP, SQL, MVC, Twig

MySQL Workbench

Linux / Mac OS Wordpress

SKILLS

Gestion de projet Méthodes Agile (Scrum) Marketing / SEO

Adobe Photoshop

Esprit d'équipe

Communication

CONTACTEZ-MOI



33700 Mérignac

06 76 66 81 72





github.com/k4r1n3



in @kchallier

KARINE CHALLIER

PRODUCT OWNER

EXPÉRIENCE

Product owner / Développeur web fullstack

Boby (Bordeaux) | Depuis 2022

- Cadrage et Pilotage de l'ERP SaaS Boby destiné aux artisans du BTP
 - Gestion du backlog : définition, priorisation et rédaction des US
 - Audit et conception des nouvelles features
 - o Co-création du produit avec les bêta-users (animation d'ateliers)
 - Recette fonctionnelle (OA)
- Conception du site boby-building.fr

Responsable projet marketing

Axa (Paris) | 2020 - 2021

- Gestion de projets web : conception d'une landing page d'offre produit en Cybersécurité
- Soutien aux actions commerciales du réseau de distribution (supports print et web, tableaux de bord, organisation d'événements...)

Responsable marketing CRM

Allianz France (Paris) | 2015 - 2020

- Gestion des campagnes : rédaction des briefs, ciblages, AB testing, intégration des emails, évaluation des KPIs
- Participation au déploiement de Salesforce Marketing cloud et à la refonte du modèle de données

Chef de projet web

Allianz France (Paris) | 2013 - 2015

- Refonte de site : rédaction du cahier des charges, recette
- Suivi des anomalies (Jira), webmastering, modération

Responsable e-commerce

BibeliB (Paris) | 2012 - 2013

- Refonte des site e-commerce (Prestashop)
- Déploiement de la stratégie d'acquisition de trafic (SEO, SEA)

FORMATION

Wild Code School - Bordeaux

Formation Développeur Web et Mobile | 2021

Supdeweb - Paris

Master 2 en webmarketing | 2015

Université de Paris 8

Licence professionnelle en e-commerce | 2013